# 开发商存入银行的按揭保证金

提问人：KiTt ㄚㄚ 时间：2014-05-14 12:21:35
房地产开公司（开发商）存入银行的按揭保证金是在其他货币资金还是在其他应收款科目核算？

回答人：chenyiwei
建议在其他货币资金中核算，同时在附注中披露其被冻结，所有权受到限制的事实。现金流量表中也不作为“现金及现金等价物”的组成部分。